# 递延所得税

提问人：jangyanbo 时间：2016-03-18 23:09:15
关于固定资产计提减值准备确认递延所得税资产的问题继续向你请教！例如账面价值是 100 万，资产减值准备是 50 万，我理解账面价值小于计税基础（因为未来按照税法的规定每一期在税务上抵扣的折旧依据是 100 万元）为何说不取得税务上的证据此时的计税基础是账面价值 50 万呢 2 、陈老师按照账龄计提坏帐准备比如是 100 万元，如果有应收账款收回了，假如这个应收账款不存在坏帐准备的问题，那账务处理的时候是不需要处理坏帐准备的对吗！但是实际工作中企业都是按照每一级别对应的计提比例计算的就存在多计提或者是少计提的问题，那我理解这样做应该是错误的。那又如何规定每年的计提比例呢

回答人：chenyiwei
1 、请见前面帖子回复。 2 、计提比例本来就是会计估计，不可能做到完全准确。而且如《瑞华研究 2010 ～ 2014 汇编》之“问题1-3-8 （对《企业会计准则》中关于坏账准备政策的理解）”所述，按照信用风险组合方法计提的坏账准备，是针对该信用风险组合内的全部应收款项（作为一个整体）的，而不是针对其中的各单笔应收款项的。所以不能因为某个组合内有一笔应收款项完整收回了，就认为该组合的坏帐准备多提了。